臺灣桃園地方法院民事裁定
111年度壢簡聲字第71號
聲  請  人  彭桂君  
相  對  人  中國信託商業銀行股份有限公司


法定代理人  利明献  
上列當事人間聲請停止強制執行事件，本院裁定如下：
    主    文
聲請人於補繳本院111年度壢簡字第796號債務人異議之訴事件裁
判費新臺幣4,630元，並為相對人供擔保新臺幣63,003元後，本
院111年度司執字第20756號事件之強制執行程序，於超過「新臺
幣118,518元，及自104年9月26日起至清償日止，按週年利率15%
計算之利息，暨自104年9月26日起，按月以600元計算之違約金
」部分，於本院111年度壢簡字第796號債務人異議之訴事件判決
確定或終結前，應暫予停止。
聲請人其餘聲請駁回。 
    理  由
一、聲請意旨略以：相對人以本院100年度司執字第62232號債權
    憑證（下稱系爭債權憑證）為執行名義，向本院聲請對聲請
    人以111年度司執字第20756號清償債務事件為強制執行（下
    稱系爭執行事件）。然上開執行名義於成立後，其中民國10
    4年9月26日以前發生之利息及違約金，已逾5年時效而消滅
    ，聲請人得拒絕履行，聲請人已提起債務人異議之訴（本院
    111年度壢簡字第796號），爰聲請裁定停止系爭執行事件之
    強制執行等語。
二、按強制執行法第18條第2項規定：「有回復原狀之聲請，或
    提起再審或異議之訴，或對於和解為繼續審判之請求，或提
    起宣告調解無效之訴、撤銷調解之訴，或對於許可強制執行
    之裁定提起抗告時，法院因必要情形或依聲請定相當並確實
    之擔保，得為停止強制執行之裁定。」又按法院依強制執行
    法第18條第2 項定擔保金額而准許停止強制執行之裁定者，
    該項擔保係備供債權人因停止執行所受損害之賠償，其數額
    應依標的物停止執行後，債權人未能即時受償或利用該標的
    物所受之損害額，或其因另供擔保強制執行所受之損害額定
    之，非以標的物之價值或其債權額為依據（最高法院86年度
    台抗字第442號裁定意旨可資參照）。
三、經查：
(一)聲請人上開主張，經本院調取系爭執行事件卷宗及本院111
    年度壢簡字第796號債務人異議之訴事件卷宗審究後，認為
    聲請人之聲請，其中就超過「新臺幣118,518元，及自104年
    9月26日起至清償日止，按週年利率15%計算之利息，暨自10
    4年9月26日起，按月以600元計算之違約金」部分停止執行
    為有理由，應予准許如主文所示，逾上開部分，為無理由，
    應予駁回。
(二)又為確保相對人因聲請人聲請停止系爭執行事件執行不當，
    可能遭受之損害得獲賠償，並兼顧兩造之權益，本院爰命聲
    請人提供相當之金錢擔保後，停止強制執行。本院審酌相對
    人聲請強制執行，其請求之債權數額中自91年2月15日起至1
    04年8月31日止，及104年9月1日起至104年9月26日止之利息
    為，暨自91年2月15日起至104年9月25日之利息及違約金為4
    20,023元(計算式詳如附表)，是相對人於停止執行期間內所
    可能受到之損害，應為其聲請執行之上開債權額延後受償，
    於停止執行期間內以法定利率計算之利息損失。復參酌聲請
    人所提起債務人異議之訴，上訴利益未逾民事訴訟法第466
    條所定額數，為不得上訴於第三審之簡易事件，依各級法院
    辦案期限實施要點之規定，簡易程序審判事件各審級之審理
    期限分別為10個月、2年，加計送達等行政作業時間預估上
    開訴訟審理期間為3年，是相對人可能所受損害為63,003元
    （計算式:420,023元×5%×3年=63,003元），茲以上開金額酌
    定為本件停止執行之擔保金額。
四、又聲請人尚未繳納前開債務人異議之訴之裁判費，應先補繳
    該訴訟之裁判費4,630元，其訴方屬合法，始可進而請求停
    止上開強制執行程序，併予敘明。　　
五、爰依強制執行法第18條第2項，裁定如主文。
中　　華　　民　　國　　111 　年　　5 　　月　　31　　日
                  中壢簡易庭      法  官  江碧珊
以上為正本係照原本作成。
如不服本裁定，應於送達後十日內，向本院提出抗告狀並表明抗
告理由，如於本裁定宣示後送達前提起抗告者，應於裁定送達後
十日內補提抗告理由書（須附繕本）。
中　　華　　民　　國　　111 　年　　5 　　月　　31　　日
                                  書記官  張育誠